【裁判字號】    97,交上訴,498
【裁判日期】    970618
【裁判案由】    公共危險
【裁判全文】
臺灣高等法院臺南分院刑事判決       97年度交上訴字第498號
上  訴  人
即  被  告  乙○○
上列上訴人因公共危險案件，不服臺灣臺南地方法院97年度交訴
字第11號中華民國97年3月27日第一審判決（起訴案號：臺灣臺
南地方法院檢察署96年度偵字第18189號），提起上訴，本院判
決如下：
    主  文
上訴駁回。
    事  實
一、乙○○前因九十四年間違背安全駕駛致交通危險案件，經原
    審判處有期徒刑二月，如易科罰金以銀元三百元折算一日確
    定，甫於九十四年八月三日易科罰金執行完畢，詎仍不知悔
    改，於九十六年十月十六日十七時三十分許，駕駛車牌號碼
    ＵＮ－六五四九號自用小客車，沿臺南縣永康市○○路由東
    向西行駛至該路段三七０號前，因違規跨越雙黃線，不慎與
    沿該路段由西向東行駛由甲○○所騎乘之腳踏車發生擦撞，
    造成甲○○人車倒地而受有左小腿及踝挫傷之傷害（過失傷
    害部分，業經檢察官另為不起訴之處分），乙○○見狀，雖
    搖下車窗查看，然竟未採取救護或其他必要措施，亦未告知
    對方任何聯絡方式，旋即駛離現場，嗣經甲○○告知警方乙
    ○○所駕車輛車牌號碼而循線查知上情。
二、案經甲○○訴由台南縣警察局永康分局報請臺灣臺南地方法
    院檢察署檢察官偵查起訴。
    理  由
一、訊據上訴人即被告乙○○固坦承於上開時間，駕駛該自用小
    客車行經臺南縣永康市○○路三七０號前之事實，但矢口否
    認有何上開犯行，辯稱「伊並未擦撞告訴人甲○○之腳踏車
    ，亦無逃逸之事」云云。
二、經查：
  (一)上揭被告如何駕駛該自用小客車肇事，致告訴人甲○○受有
    上開傷害，及被告如何駕車逃逸等事實，業據証人即告訴人
    甲○○於本院審理時，以証人身份証述明確（見本院卷第四
    五頁至第四七頁、第四八頁至第四九頁）；且被告於警詢時
    亦供認「因為當時黃昏市場人多，我因為要閃避路人才會跨
    越雙黃線，而擦撞到甲○○」等語（見警卷第三頁）；復於
    原審就被訴之犯罪事實為認罪之陳述（見原審卷第十七頁）
    ；並有道路交通事故現場圖、道路交通事故調查報告表(一)、
    (二)、永達醫院診斷證明書、現場蒐證照片八幀等件在卷可佐
    。再參酌証人即告訴人甲○○於本院審理中証稱「當時我有
    問她『小姐妳沒有看到妳撞到人』，她回答『妳沒有看到我
    開車嗎』，然後她看一下我，就轉頭罵一句三字經，我說妳
    如果認為妳沒有錯，我就報警，之後我就發覺她要跑了，我
    就手抓住她的窗戶，因為當時我還被卡住，如果她開走，我
    會倒下去，之後她就開走了，我就倒下，腳踏車和我的腳都
    被輾過」等語（見本院卷第四六頁），及被告供認當時有搖
    下車窗，且於檢察事務官訊問時，經訊及「你既有搖下車窗
    ，怎麼說你不知道發生事故」一節，被告又供稱「因為黃昏
    市場的車子很多，聲音也很吵，他可能有說，但我可能聽不
    清楚」等語（見核交字卷第十二頁），及告訴人當日所騎乘
    之腳踏車於本件事故發生後，後車輪確有變形之情事，有照
    片在卷足憑（見警卷第二０頁），則被告於本件事故發生時
    既有搖下車窗，豈有不知已肇事？顯見証人即告訴人指証被
    告肇事後逃逸等情，並非虛構而可信採，被告所辯，自無足
    取。
  (二)至於被告辯稱「本件車禍發生在台南縣永康市○○路三七０
    號前，告訴人前往台南縣永康市○○街六一號邱錦雀中醫診
    所就診，然告訴人為何不前往離該診所四００公尺之永達醫
    院就診，已有可疑，且邱錦雀中醫診所所記載之就診科別為
    ：內科、婦科、酸痛、針灸、減肥，並沒有治療外傷」云云
    。惟查告訴人甲○○於本件事故發生後，即於同日即九十六
    年十月十六日前往永達醫療社團法人永達醫院診療，並經診
    斷受有上開傷害，有該醫院之診斷証明書在卷可稽（見警卷
    第十四頁），被告所辯「告訴人捨永達醫院，而前往邱錦雀
    中醫診所治療」云云，亦與事實不符，而無足取。
  (三)綜上，被告肇事，致告訴人受傷後，竟起意逃逸，而未採取
    救護或其他必要措施，亦未告知告訴人聯絡方式等情，可堪
    認定，被告所辯，均係事後卸責之詞，均無可採。本件事証
    明確，被告犯行，堪以認定。
三、核被告所為，係犯刑法第一百八十五條之四之駕駛動力交通
    工具肇事，致人受傷而逃逸罪。又被告前因九十四年間違背
    安全駕駛致交通危險案件，經原審判處有期徒刑二月，如易
    科罰金以銀元三百元折算一日確定，甫於九十四年八月三日
    易科罰金執行完畢，有臺灣高等法院被告前案紀錄表在卷可
    稽，被告於徒刑執行完畢後，五年以內故意再犯本件有期徒
    刑以上之罪，為累犯，應依法加重其刑。
四、原審以被告罪証明確，因予適用刑法第一百八十五條之四、
    第四十七條第一項等規定；並審酌本件交通事故係因被告過
    失所致，肇事後復未協助救護、旋即逃逸，罔顧他人生命、
    身體，惟已與告訴人達成民事調解賠償其損害及犯罪後坦承
    犯行顯有悔悟等一切情狀，量處有期徒刑七月，本院經核原
    判決認事用法俱無不合，量刑亦稱妥適，被告上訴否認犯罪
    ，並以上開情詞指摘原判決不當，為無理由，應予駁回。
據上論結，應依刑事訴訟法第368條，判決如主文。
本案經檢察官張太龍到庭執行職務。
中    華    民    國    97    年    6     月    18    日
                  刑事第四庭  審判長法  官  吳志誠
                                    法  官  羅心芳
                                    法  官  陳珍如
以上正本證明與原本無異。
如不服本判決，應於收受本判決後十日內向本院提出上訴書狀。
其未敘述上訴理由者並得於提起上訴後十日內向本院補提理由書
狀（均須按他造當事人之人數附繕本）「切勿逕送上級法院」。
                                    書記官  岑  玢
中    華    民    國    97    年    6     月    19    日
附錄：本判決論罪科刑條文：
中華民國刑法第185條之4（肇事遺棄罪）
駕駛動力交通工具肇事，致人死傷而逃逸者，處6月以上5年以下
有期徒刑。


司法院資訊處製作；財團法人民間司法改革基金會備份。
